---
title: "Relatório Balança Virtual"
author: "André Pegoraro Neto"
date: "12/11/2021"
output: 
  html_document:
    highlight: textmate
    number_sections: yes
    theme: flatly
    toc: yes
    toc_float:
      collapsed: yes
      smooth_scroll: yes
      
---

# Introdução

Este trabalho tem por objetivo, de forma geral, **calibrar uma balança virtual**. As questões pedidas serão respondidas conforme leitura deste relatório.

# Bibliotecas

Antes de tudo, para a realização do tratamento de dados, deve-se carregar os pacotes que possivelmente serão utilizados.

``` {r carregamento pacotes, warning = FALSE, message = FALSE}

library(tidyverse)
library(dplyr)
library(ggplot2)
library(magrittr)
library(scales)
library(readxl)
library(kableExtra)

```

# Atividades

## Erro aleatório

Conforme pedido no item **(a)**, foi feita a **medição da massa de 1000g por 100 vezes** e seus respectivos valores foram computados em um arquivo `.xlsx`. Agora deve-se importá-lo e, a partir dele, criar um dataset para responder às questÕes:

``` {r, warning = FALSE, message = FALSE}

DadosBalanca31 <- read_excel("C:/Users/155 X-MX/Desktop/Graduação/21.2 - Outubro 2021 - Março 2022/EMC5236 - Metrologia Industrial/Balanca_Virtual/Medidas_Balanca_3_1.xlsx")

kable(head(DadosBalanca31, 10)) %>%
  kable_styling(full_width = FALSE, bootstrap_options = c("hover", "striped", "responsive"))

```

Pede-se a frequência das ocorrências de cada valor dentro da amostra, assim como sua distribuição em um formato de histograma para comparação com a distribuição normal padrão de probabilidade.

Primeiramente, vamos criar um novo dataset em que os dados de ocorrência da balança serão considerados como **fatores (as factor)**. Dessa forma, basta utilizar a função `summary` para descrever os detalhes do dataset (que agora é qualitativo)

``` {r, warning = FALSE, message = FALSE}

DadosBalanca31_factor <- as.factor(DadosBalanca31$I)
summary(DadosBalanca31_factor)

```
Feito isso, pode-se plotar os elementos da amostra em um histograma. Junto a ele, como pede no exercício, deve-se plotar uma curva normal de probabilidade.

``` {r, warning = FALSE, message = FALSE}

ggplot(DadosBalanca31, aes(x = I)) +
  geom_histogram(aes(y = ..density..), 
                 breaks = seq(1001, 1014, by = 1),
                 fill = "cornflowerblue", 
                 color = "white") + 
  stat_function(fun = dnorm,
                args = list(mean = mean(DadosBalanca31$I),
                            sd = sd(DadosBalanca31$I)),
                col = "black",
                size = 2) +
  labs(title="Distribuição das Medidas da Balança",
       x = "Medidas")
  

```
Percee-se como os gráficos se assemelham. Conforme maior fosse a amostra, mais próximo da curva o gráfico se tornaria.

``` {r, warning = FALSE, message = FALSE}

n <- length(DadosBalanca31$I)
n


```

``` {r, warning = FALSE, message = FALSE}

I_bar <- mean(DadosBalanca31$I)
I_bar

```

``` {r, warning = FALSE, message = FALSE}

VVC <- 1000

```

Correção

``` {r, warning = FALSE, message = FALSE}

DadosBalanca31["C"] <- VVC - I_bar

kable(head(DadosBalanca31, 10)) %>%
  kable_styling(full_width = FALSE, bootstrap_options = c("hover", "striped", "responsive"))

```

Indicação Corrigida

``` {r, warning = FALSE, message = FALSE}

DadosBalanca31["Ic"] <- DadosBalanca31$I + DadosBalanca31$C

kable(head(DadosBalanca31, 10)) %>%
  kable_styling(full_width = FALSE, bootstrap_options = c("hover", "striped", "responsive"))

```


``` {r, warning = FALSE, message = FALSE}

DadosBalanca31_sd <- sd(DadosBalanca31$I)
DadosBalanca31_sd

```
Temos que a incerteza padrão, por definição, corresponde à estimativa do desvio padrão da distribuição dos erros de medição, e possui mesmo o mesmo valor que o desvio padrão:

``` {r, warning = FALSE, message = FALSE}

u <- DadosBalanca31_sd
u

```

Com isso, estimativa da repetitividade para amostras finitas pode ser calculada, utilizando-se o valor da tabela T Student para 95% de confiança e 99 graus de liberdade: 


``` {r, warning = FALSE, message = FALSE}

t <- qt(0.975, 99, lower.tail=T)
t

Re <- t * u
Re

```
Ou seja, a repetitividade foi estimada em **Re = 4,91 g**

Agora, para responder ao **item c**, podemos subtrair o Valor Verdadeiro COnvencional da Indicação Corrigida para cada um dos elementos:

``` {r, warning = FALSE, message = FALSE}

DadosBalanca31["Ea"] <- VVC - DadosBalanca31$Ic

kable(head(DadosBalanca31, 10)) %>%
  kable_styling(full_width = FALSE, bootstrap_options = c("hover", "striped", "responsive"))

```

Vamos visualizar como se dispõe a distribuição do Erro Aleatório:

``` {r, warning = FALSE, message = FALSE}

ggplot(DadosBalanca31, aes(x = Ea)) +
  geom_histogram(aes(y = ..density..), 
                 breaks = seq(-5, 5, by = 1),
                 fill = "grey", 
                 color = "white") + 
  stat_function(fun = dnorm,
                args = list(mean = mean(DadosBalanca31$Ea),
                            sd = sd(DadosBalanca31$Ea)),
                col = "cornflowerblue",
                size = 2) +
  labs(title="Distribuição do Erro Aleatório",
       x = "Medidas")

```
Agora, tendo o intervalo do erro definido, pode-se conferir se pelo menos 95% das indicações obtidas estão dentro dessa faixa da Repetitividade:

``` {r, warning = FALSE, message = FALSE}

Re_negativo <- (-Re)

sum(DadosBalanca31$Ea > Re_negativo & DadosBalanca31$Ea < Re)

```
Como a amostra é de tamanho n = 100, 96% dos valores estão dentro da faixa de repetitividade

## Tendência e Correção

* **(a)**: O valor da correção foi calculado anteriormente para formulação da tabela:

``` {r, warning = FALSE, message = FALSE}

C <- VVC - I_bar
C

```

Por definição, sabemos que **C = - Td**. Logo, pode-se calcular **Td**:
``` {r, warning = FALSE, message = FALSE}

Td <- (-C)
Td

```

* **item (b)**: Feitas as medições na balança, importa-se os dados para um dataset:

``` {r, warning = FALSE, message = FALSE}

DadosBalanca32 <- read_excel("C:/Users/155 X-MX/Desktop/Graduação/21.2 - Outubro 2021 - Março 2022/EMC5236 - Metrologia Industrial/Balanca_Virtual/Medidas_Balanca_3_2.xlsx")

kable(head(DadosBalanca31, 10)) %>%
  kable_styling(full_width = FALSE, bootstrap_options = c("hover", "striped", "responsive"))

```

Visualização da distribuição dos dados:

``` {r, warning = FALSE, message = FALSE}

ggplot(DadosBalanca32, aes(x = I)) +
  geom_histogram(aes(y = ..density..), 
                 breaks = seq(5007, 5021, by = 1),
                 fill = "cornflowerblue", 
                 color = "white") + 
  stat_function(fun = dnorm,
                args = list(mean = mean(DadosBalanca32$I),
                            sd = sd(DadosBalanca32$I)),
                col = "black",
                size = 2) +
  labs(title="Distribuição das Medidas da Balança",
       x = "Medidas")

```
Para calcular a Correção e a Tendência, respectivamente, têm-se:

``` {r, warning = FALSE, message = FALSE}

I_bar_2 <- mean(DadosBalanca32$I)
VVC_2 <- 5000

C_2 <- VVC_2 - I_bar_2
C_2

Td_2 <- I_bar_2 - VVC_2
Td_2

```

Esses valores são diferentes dos valores das medições do item anterior pois o erro da balança se propaga conforme valor o que está sendo medido. Para maiores pesos, têm-se maiores erros (em valores brutos).

* **item (c)**: Cálculos da **Tendência** e **Incerteza Padrão.** A Tendência é uma estimativa do erro sistemático e a Incerteza é uma estimativa do desvio padrão da distribuição dos erros de medição:

``` {r, warning = FALSE, message = FALSE}

DadosBalanca322 <- DadosBalanca32[c(1:16), c(1:2)]
DadosBalanca323 <- DadosBalanca32[c(1:4), c(1:2)]

```

Para a amostra de n = 100:

``` {r, warning = FALSE, message = FALSE}

I_bar_2 <- mean(DadosBalanca32$I)
VVC_2 <- 5000

Td_2 <- I_bar_2 - VVC_2
Td_2

u_2 <- sd(DadosBalanca32$I)
u_2

```

Para a amostra de n = 16:

``` {r, warning = FALSE, message = FALSE}

I_bar_3 <- mean(DadosBalanca322$I)
VVC_3 <- 5000

Td_3 <- I_bar_3 - VVC_3
Td_3

u_3 <- sd(DadosBalanca322$I)
u_3

```

Para a amostra de n = 4:

``` {r, warning = FALSE, message = FALSE}

I_bar_4 <- mean(DadosBalanca323$I)
VVC_4 <- 5000

Td_4 <- I_bar_4 - VVC_4
Td_4

u_4 <- sd(DadosBalanca323$I)
u_4


```

**Verificar graficamente (não entendi)**

``` {r, warning = FALSE, message = FALSE}

df_32 <- data.frame()

```

##Calibração da Balança



``` {r, warning = FALSE, message = FALSE}



```

``` {r, warning = FALSE, message = FALSE}



```

``` {r, warning = FALSE, message = FALSE}



```

``` {r, warning = FALSE, message = FALSE}



```

``` {r, warning = FALSE, message = FALSE}



```